【裁判字號】    90,訴,127
【裁判日期】    900511
【裁判案由】    強盜
【裁判全文】
臺灣嘉義地方法院刑事判決                            九十年度訴字第一二七號
    公  訴  人  臺灣嘉義地方法院檢察署檢察官
    被      告  丁○○
    被      告  甲○○
    被      告  丙○○
右列被告因強盜等案件，經檢察官提起公訴 (九十年度偵字第八六○號)，本院判決
如左：
    主  文
丁○○及甲○○共同以非法方法，剝奪人之行動自由，各處有期徒刑陸月，如易科罰
金，以參百元折算壹日。
丙○○共同以非法方法，剝奪人之行動自由，處有期徒刑參月，如易科罰金，以參百
元折算壹日。
    事  實
一、丁○○因乙○○積欠柒千元債務尚未償還，遂於民國九十年一月二十二日二十二
    時，邀同甲○○、丙○○及綽號「阿洲」之不詳姓名成年男子前往討債，四人共
    同基於妨害自由及普通傷害之犯意聯絡，由丁○○提供車牌Ｎ六四七三一號自小
    客車供丙○○駕駛，搭載丁○○、甲○○及該不詳姓名之男子，於同日二十二時
    二十分許到達嘉義市○○路八十二號「泡沫紅茶攤」前由乙○○所擺設之攤位處
    ，丙○○在車上等候，其他三人下車找乙○○，先由丁○○出手勒住乙○○之脖
    子，甲○○與該不詳姓名男子強推乙○○上該自小客車，乙○○上車後立即掏出
    柒千元欲返還丁○○，丁○○雖叫該不詳姓名之男子先將錢收下，惟不甘其積欠
    過久，遂指示丙○○將車開往嘉義市○○路旁之蘭潭水庫堤岸步道，強制將乙○○載往蘭潭水庫堤岸步道，丁○○及甲○○將乙○○拉下車後，丁○○、甲○○
    及該不詳姓名男子等三人即徒手毆打乙○○，致乙○○受有右額部挫傷七乘以五
    公分皮下瘀血、左額部挫傷五乘以四公分皮下瘀血等傷害，丙○○在旁見乙○○
    頭部受傷流血，遂叫丁○○、甲○○及該不詳姓名男子等三人「不要再打了」，
    渠等四人始將乙○○棄置該處而駕車離去，共計剝奪乙○○之行動自由達四十分
    鐘。嗣經警於翌日（同年月二十三日）凌晨四時五十分許，在嘉義市○區○○路
    嘉雄陸橋西端查獲甲○○，復於同日凌晨五時許，在嘉義市○區○○路二段歌神
    ＫＴＶ前查獲丁○○。
二、案經乙○○訴由嘉義市警察局第一分局移送臺灣嘉義地方法院檢察署檢察官偵查
    起訴。
    理  由
一、查被告丁○○、甲○○、丙○○及綽號「阿洲」之不詳姓名成年男子等四人為催
    討債務，由丙○○駕車搭載其他三人於民國九十年一月二十二日二十二時二十分
    許到達嘉義市○○路八十二號「泡沫紅茶攤」前找乙○○，丙○○在車上等候，
    其他三人下車找乙○○，乙○○跟隨上車後自動掏出柒千元欲返還丁○○，丁○○雖叫該不詳姓名之男子先將錢收下，惟不甘其積欠過久，遂指示丙○○將車開
    往嘉義市○○路旁之蘭潭水庫堤岸步道，強制將乙○○載往蘭潭水庫堤岸步道，
    丁○○及甲○○將乙○○拉下車後，丁○○、甲○○及該不詳姓名男子等三人即
    徒手毆打乙○○，致乙○○受有右額部挫傷七乘以五公分皮下瘀血、左額部挫傷
    五乘以四公分皮下瘀血等傷害，丙○○在旁見乙○○頭部受傷流血，遂叫丁○○
    、甲○○及該不詳姓名男子等三人「不要再打了」，渠等四人即將乙○○棄置該
    處而駕車離去，共計剝奪乙○○之行動自由達四十分鐘；嗣經警於翌日（同年月
    二十三日）凌晨四時五十分許，在嘉義市○區○○路嘉雄陸橋西端查獲甲○○，
    復於同日凌晨五時許，在嘉義市○區○○路二段歌神ＫＴＶ前查獲丁○○等事實
    ，經本院隔離訊問被告丁○○、甲○○、丙○○三人，渠等均坦承不諱，且供述
    相符，堪予認定。惟丁○○否認出手勒住乙○○之脖子，辯稱：是乙○○自己跟
    我們去的云云。但查，被害人乙○○如何遭丁○○勒住脖子被強押上車，嗣遭剝
    奪行動自由載至蘭潭水庫堤岸步道，並遭丁○○、甲○○及該不詳姓名男子等三
    人徒手毆打，致受有右額部及左額部等傷害，因丙○○叫「不要再打了」，渠等
    四人方駕車離去等情，業據乙○○於警訊及偵訊時指訴甚詳，復有行政院衛生署
    嘉義醫院傷害診斷書、受傷照片二幅附卷可查，核與目擊乙○○遭押走之證人賴
    俊傑於警訊中之證述相符，參酌被告丁○○於警訊坦承「我確實有輕輕攬著他的
    脖子」、被告甲○○於警訊供稱「由丁○○勒住乙○○之脖子」、被告丙○○於
    警訊陳稱「我留在車內，不一會兒，我就看到丁○○勒著小批（乙○○）的脖子
    」等語，足見被告丁○○嗣後所辯，顯不可採。本件事證明確，被告妨害自由、
    傷害等犯行堪予認定。
二、核被告丁○○、甲○○、丙○○所為，均係觸犯刑法第二百七十七條第一項普通
    傷害罪及第三百零二條第一項妨害自由罪。被告等三人與該不詳姓名男子間，有
    犯意聯絡及行為分擔，皆應依刑法二十八條論以共同正犯。又被告等所犯前揭二
    罪，有方法與目的、原因與結果之牽連關係，應依刑法第五十五條從一重之妨害
    自由罪論處。爰審酌被告三人犯罪之動機、目的、犯罪時所受之刺激、犯罪之手
    段、犯人之生活狀況、品行、智識程度、犯人與被害人平日之關係、犯罪所生之
    危險或損害、犯罪後之態度等一切情狀，依渠等是否動手強押及毆打被害人之行
    為分擔程度有別、及事後是否勸阻繼續毆打被害人之犯後態度不同，分別判處如
    主文所示之刑，並諭知易科罰金之折算標準，以示懲儆。
三、另公訴意旨雖稱被告丁○○手持扣案之玩具手槍毆打乙○○，惟業據被告丁○○
    堅詞否認，且被告甲○○、丙○○亦供稱丁○○係徒手毆打，又被害人乙○○就
    此部份之陳述前後不一，實難認定該玩具手槍為本件犯罪之工具，爰不併為沒收
    之諭知，附此敘明。
據上論斷，應依刑事訴訟法第二百九十九條第一項前段，刑法第二十八條、第二百七
十七條第一項、第三百零二條第一項、第四十一條第一項前段、第五十五條，罰金罰
鍰提高標準條例第一條前段、第二條判決如主文。
本案經檢察官陳美君到庭執行職務。
中      華      民      國    九十    年       五      月    十一    日
                                      臺灣嘉義地方法院刑事第二庭
                                              法  官  李  麗  萍
右正本證明與原本無異。
如不服本判決，應於判決送達後十日內向本院提出上訴狀( 應附繕本 )。
中      華      民      國    九十    年      五       月    十一    日
                                              書記官  侯  麗  茹
附錄論罪法條條文：
刑法第二百七十七條第一項
傷害人之身體或健康者，處三年以下有期徒刑、拘役或一千元以下罰金。
刑法第三百零二條第一項
私行拘禁或以其他非法方法，剝奪人之行動自由者，處五年以下有期徒刑、拘役或三
百元以下罰金。


司法院資訊處製作；財團法人民間司法改革基金會備份。
